臺灣新北地方法院板橋簡易庭小額民事判決
111年度板小字第191號
原      告  良京實業股份有限公司

法定代理人  平川秀一郎



訴訟代理人  林家宇  
            莊碧雯  
被      告  朱嬿    
訴訟代理人  陳君卿  
上列當事人間請求清償借款事件，本院於民國111年5月12日言詞
辯論終結，判決如下：
    主    文
被告應給付原告新臺幣伍萬肆仟伍佰玖拾貳元，及其中新臺幣肆
萬柒仟柒佰伍拾元自民國九十五年二月二十八日起至民國一百零
四年八月三十一日止，按週年利率百分之二十計算之利息，及自
民國一百零四年九月一日起至清償日止，按週年利率百分之十五
計算之利息。
訴訟費用新臺幣壹仟元由被告負擔。
本判決得假執行。
    理由要領
一、原告主張之事實，業據提出現金卡申請書暨約定條款、帳務
    資料、債權收買請求暨債權讓與證明書、債權讓與證明書及
    債權讓與通知函為證，核認無訛，堪信為真。
二、被告訴訟代理人即被告胞妹陳君卿固到庭辯稱：對於原告所
    提出之現金卡申請書並不爭執，惟被告目前身體狀況欠佳、
    屬於居家安寧之狀態，且意識狀態亦不理想等語，惟經本院
    當庭勘驗被告訴訟代理人所提出攝錄被告應答影片，可見被
    告意識狀態清楚且正常，僅對於是否積欠系爭借款乙事不復
    記憶，有本院勘驗筆錄可稽（見本院卷第57至58頁）。按民
    法就行為能力之有無或限制，原則上係以年齡為其區別之標
    準（民法第13條），而依年齡區分結果應具有完全行為能力
    之人，如有因精神障礙或其他心智缺陷，而致不能為意思表
    示或受意思表示，或不能辨識其意思表示之效果之狀況，或
    因此致其為意思表示或受意思表示，或辨識其意思表示效果
    之能力顯有不足者，固得分別在符合民法第14條、第15條之
    1第1項規定之情形下，經法院為監護或輔助宣告，而使其成
    為無行為能力人或限制行為能力人，然在受監護或輔助宣告
    前，除有民法第75條後段之情形（意思表示係在無意識或精
    神錯亂中所為者）外，仍不能因此認定依年齡區分後具有完
    全行為能力之人所為之意思表示為無效，更無所謂應經輔助
    人同意始生效力之問題。又民法第75條後段所謂無意識或精
    神錯亂，均指事實上欠缺意思能力而不能為有效之意思表示
    ，前者係指全然無識別、判斷之能力；後者則指精神作用發
    生障礙，已達喪失自由決定意思之程度。未受禁治產宣告之
    成年人，於行為時縱不具正常之意思能力，惟如未達上述無
    意識或精神錯亂之程度，要難謂其意思表示無效（最高法院
    98年度台上字第1702號、99年度台上字第1994號判決意旨參
    照）。
三、查，被告迄今既未受法院為監護或輔助宣告之裁定，且被告
    申請系爭現金卡之時點為民國93年1月19日，此有系爭現金
    卡契約書為憑（見臺灣基隆地方法院110年度基小字第2215
    號卷第11頁），而被告訴訟代理人所提交之亞東醫院診斷證
    明書所載之開立日期為110年12月7日，且診斷欄內記載為：
    「子宮內膜惡性腫瘤。腦續發性惡性腫瘤。」等語，亦有診
    斷證明書在卷可稽（見本院卷第31頁），又被告並未否認系
    爭現金卡為其本人所申請，因被告並未舉證說明其申請系爭
    現金卡時已達完全喪失為意思表示及辨識其意思表示效果能
    力之程度，抑或已達喪失自由決定意思之程度，而有民法第
    75條後段所規定之「無意識」或「精神錯亂」之情形，是被
    告上開所辯，洵屬無據，委無足採。是以，原告依現金卡借
    款契約之法律關係，請求被告給付如主文第1項所示，為有
    理由，應予准許。
中　　華　　民　　國　　111 　年　　6 　　月　　9 　　日
                  臺灣新北地方法院板橋簡易庭
                        法  官  陳怡親
以上正本係照原本作成。
如不服本判決，應於送達後20日內，向本院提出上訴狀，並表明
上訴理由（上訴理由應表明一、原判決所違背之法令及具體內容
。二、依訴訟資料可認為原判決有違背法令之具體事實。），如
於本判決宣示後送達前提起上訴者，應於判決送達後20日內補提
上訴理由書（須附繕本），如未於上訴後20日內補提合法上訴理
由書，法院得逕以裁定駁回上訴。
中　　華　　民　　國　　111 　年　　6 　　月　　9 　　日
                        書記官  劉芷寧